【裁判字號】    98,訴,3852
【裁判日期】    981221
【裁判案由】    毒品危害防制條例
【裁判全文】
臺灣臺中地方法院宣示判決筆錄          98年度訴字第3852號
公  訴  人  臺灣臺中地方法院檢察署檢察官
被      告  乙○○
                    國民
指定辯護人  本院公設辯護人  甲○○
上列被告因違反毒品危害防制條例案件，經檢察官提起公訴（九
十八年度毒偵字第四０七０號），並聲請認罪協商，本院裁定進
行認罪協商程序後，於中華民國九十八年十二月二十一日下午四
時，在本院刑事第十五法庭宣示判決，出席職員如下：
    法  官  林學晴
    書記官  簡雅文
法官起立朗讀判決主文、犯罪事實要旨、處罰條文、附記事項，
及告以上訴限制、期間並提出上訴狀之法院，且諭知記載其內容
：
一、主  文：
    乙○○施用第一級毒品，累犯，處有期徒刑壹年壹月。扣案
    之第一級毒品海洛因壹包（驗餘淨重為零點零伍伍公克），
    沒收銷燬之。
二、犯罪事實要旨：
    乙○○前因施用毒品案件，經送觀察、勒戒後，認有繼續施
    用毒品之傾向，復經本院裁定令入戒治處所施以強制戒治，
    嗣因成效經評定為合格，認無繼續戒治之必要，繼經本院裁
    定停止戒治，所餘戒治期間付保護管束，而於民國八十九年
    十月十七日停止戒治出所並付保護管束；然其於保護管束期
    間內，違反應遵守事項情節重大，為臺灣臺中地方法院檢察
    署檢察官聲請本院撤銷前開停止戒治之裁定，本院遂於九十
    年五月十日以九十年度毒聲字第二三一四號裁定，撤銷前開
    停止戒治之裁定，並令入戒治處所繼續施以強制戒治，惟該
    裁定於九十年五月十六日送達該署，而乙○○早於九十年五
    月十一日即因保護管束期滿而無法續為強制戒治之執行，遂
    經該署檢察官於九十年七月二十四日以九十年度戒毒偵字第
    三五０號為不起訴處分確定。復於九十三年間，因施用毒品
    、竊盜等案件，經本院分別以九十三年度訴字第一一二八號
    及九十三年度易字第一八九二號判處有期徒刑八月、一年四
    月，嗣經聲請合併定應執行有期徒刑一年十月確定，於九十
    六年四月五日縮刑期滿執行完畢而於翌日出監。另因施用毒
    品案件，經本院分別以九十六年度訴字第五五七號、九十六
    年度第三００四號判處有期徒刑九月、十一月確定，兩案接
    續執行，於九十七年十一月二十日因縮短刑期假釋出監並付
    保護管束，嗣因撤銷保護管束執行殘刑，甫於九十八年七月
    十九日縮刑期滿執行完畢而於翌日出監。詎其猶不知戒絕毒
    癮，又基於施用第一級毒品海洛因之犯意，於九十八年九月
    四日二十一時十一分許回溯九十六小時內之某時點，在不詳
    處所，以將毒品海洛因加水稀釋後注射手臂之方式，施用第
    一級毒品海洛因一次。嗣於九十八年九月四日十七時二十五
    分許，為警在臺中縣豐原市○○路三一巷二八弄二號後門前
    查獲，當場扣得第一級毒品海洛因一包（含袋重０‧二七公
    克、驗餘淨重０‧０五五公克），經警採集其尿液送驗結果
    ，亦呈嗎啡、可待因陽性反應，始查悉上情。
三、處罰條文：
    毒品危害防制條例第十條第一項。
四、附記事項：
  (一)查被告前因施用毒品案件，經送觀察、勒戒後，認有繼續施
    用毒品之傾向，復經本院裁定令入戒治處所施以強制戒治，
    嗣因成效經評定為合格，認無繼續戒治之必要，繼經本院裁
    定停止戒治，所餘戒治期間付保護管束，而於八十九年十月
    十七日停止戒治出所並付保護管束；然其於保護管束期間內
    ，違反應遵守事項情節重大，為臺灣臺中地方法院檢察署檢
    察官聲請本院撤銷前開停止戒治之裁定，本院遂於九十年五
    月十日以九十年度毒聲字第二三一四號裁定，撤銷前開停止
    戒治之裁定，並令入戒治處所繼續施以強制戒治，惟該裁定
    於九十年五月十六日送達該署，而乙○○早於九十年五月十
    一日即因保護管束期滿而無法續為強制戒治之執行，遂經該
    署檢察官於九十年七月二十四日以九十年度戒毒偵字第三五
    ０號為不起訴處分確定。復於九十三年間，因施用毒品、竊
    盜等案件，經本院分別以九十三年度訴字第一一二八號及九
    十三年度易字第一八九二號判處有期徒刑八月、一年四月，
    嗣經聲請合併定應執行有期徒刑一年十月確定，於九十六年
    四月五日縮刑期滿執行完畢而於翌日出監。另因施用毒品案
    件，經本院分別以九十六年度訴字第五五七號、九十六年度
    第三００四號判處有期徒刑九月、十一月確定，兩案接續執
    行，於九十七年十一月二十日因縮短刑期假釋出監並付保護
    管束，嗣因撤銷保護管束執行殘刑，甫於九十八年七月十九
    日縮刑期滿執行完畢而於翌日出監等情，有臺灣高等法院被
    告前案紀錄表及臺灣臺中地方法院檢察署刑案資料查註紀錄
    表各一份附卷可參，其於受徒刑執行完畢後五年以內，故意
    再犯本件有期徒刑以上之罪，為累犯，應依刑法第四十七條
    第一項之規定加重其刑。
  (二)扣案之第一級毒品海洛因一包（送驗淨重０‧０六０公克、
    驗餘淨重０‧０五五公克），係毒品危害防制條例第二條第
    二項第一款所稱之第一級毒品一節，有行政院衛生署草屯療
    養院草療鑑字第0980900109號鑑定書附卷可稽，應依毒品危
    害防制條例第十八條第一項前段之規定，沒收銷燬之，附此
    敘明。
五、協商判決除有刑事訴訟法第四百五十五條之四第一項第一款
    於本訊問程序終結前，被告撤銷協商合意或檢察官撤回協商
    聲請者；第二款被告協商之意思非出於自由意志者；第四款
    被告所犯之罪非第四百五十五條之二第一項所定得以聲請協
    商判決者；第六款被告有其他較重之裁判上一罪之犯罪事實
    者；第七款法院認應諭知免刑或免訴、不受理者情形之一，
    及違反同條第二項「法院應於協商合意範圍內為判決；法院
    為協商判決所科之刑，以宣告緩刑或二年以下有期徒刑、拘
    役或罰金為限」之規定者外，不得上訴。
六、如有上開可得上訴情形，得自收受宣示判決筆錄送達之日起
    十日內，向本院提出上訴書狀，上訴於第二審法院。
中    華    民    國    98    年    12    月    21    日
                  臺灣臺中地方法院刑事第十五庭
                                  書記官  簡雅文
                                  法  官  林學晴
以上正本證明與原本無異。
上訴書狀如未敘述理由，應於上訴期間屆滿後20日內補提理由書
狀於本院。（應敘述具體理由並附繕本）。
                                  書記官   簡雅文
中    華    民    國    98    年    12    月    21    日
【附錄本案論罪科刑法條全文】
毒品危害防制條例第十條：
施用第一級毒品者，處六月以上五年以下有期徒刑。
施用第二級毒品者，處三年以下有期徒刑。


司法院資訊處製作；財團法人民間司法改革基金會備份。
